# 根据与客户结算单确认收入的疑问

提问人：coyochung 时间：2018-06-26 01:31:33
实务中，存在在商品出库后，取得客户对账单并对账无误时确认销售收入。存在一个疑问，如果对账结算的周期过长（比如 6 月份发出的商品， 8 月份才收到对账单，但实际上对方客户早已经使用了发出的商品），按收入确认原则要在 8 月份根据对账单（或签收单、验收报告之类的）才确认收入，那么由于各种原因结算账期很长或者对方根本不进行对账的情况下，怎么确认收入？当然实务中我们会要求企业后补对账单或其他替代程序。

回答人：chenyiwei
建议考虑： 1 、销售合同的条款，即表明客户接受货物并相应承担付款义务的标志性事件； 2 、在对账确认之前，有无其他方式获取上述标志性事件已经发生的证据，例如能否登录客户的IT系统的查询接口进行查询、是否获取客户接受货物的签收单、根据以往历史经验已签收的货物发生退货或价格调整的几率等。